臺灣高等法院臺南分院刑事裁定　　　　 100年度聲再字第42號
再審聲請人
即受判決人　陳永順
上列聲請人因懲治盜匪條例案件，對於最高法院七十七年度台上
字第三五○三號中華民國七十七年七月二十二日確定判決（本院
七十七年度上重二訴字第四八○號，臺灣臺南地方法院七十七年
度重訴緝字第一號，臺灣臺南地方法院檢察署七十六年度偵字第
四八○五號），聲請再審，本院裁定如下：
    主  文
再審之聲請駁回。
    理  由
一、再審意旨略以：判決主文明載，查扣之作案物品為：手套三
    副、鹽酸類潔皇Ａ一瓶、白金牌打火機一個，而於判決書理
    由欄則明文詳細記載，作案之物亦包括短刀一把，然查扣物
    品單為何無短刀一把，究竟有無短刀一把之事實，判決主文
    均無記載，有主文與理由矛盾之重大瑕疵。又對於事實證據
    之判斷，其自由裁量必須保持合理性、符合經驗法則，若本
    證不足以證明犯罪事實時，以抗辯不成立，即據為斷罪之論
    據，顯與經驗法則有違。且證據與事實必須具有關聯性，否
    則違背論理法則。本件審理事實法院認定犯罪之構成要件，
    全憑共同被告莊士吉所言為判斷依據，並據此認聲請人所辯
    不可採，顯不合論理法則。且法院對於有利被告之重大利益
    不予採納，並未於判決書交代理由為何，自有失法律之公平
    、公正。且聲請人之犯罪動態究竟係屬「既遂」，或是「未
    遂」，卷內主文更不難發現。聲請人並無強制擄押被害人吳
    全福之行為，實係被告人自願代為處理即將到期之支票而上
    車，過程中被害人究竟有無受到生命財產之傷害，判決主文
    應詳細記載，以資佐證聲請人之犯罪動態。況沒有贖金何來
    擄人勒贖。是以，本件原確定判決，其採證過程顯有重大瑕
    疵，爰依法聲請再審云云。
二、按最高法院程序上駁回上訴判決，與實體事項無關，不具實
    體確定力，故不得為再審之對象。惟聲請再審引用最高法院
    程序上駁回上訴判決案號，附具第二、三審判決繕本及證據
    ，而就第二審實體判決敘述再審理由，此應係對第二審案件
    確定判決聲請再審（最高法院八十三年台抗字第二四七號裁
    判參照）。次按聲請再審應以再審書狀，敘述理由，附具原
    判決之繕本及證據，提出於管轄法院為之，刑事訴訟法第四
    百二十九條定有明文，此為法定程式，如有違背者，法院自
    應依同法第四百三十三條規定，以裁定駁回其再審之聲請。
    又同法對於不合法定程式之再審聲請，並無應定期間先命補
    正之規定，亦無準用同法第三編有關上訴之規定，故此種訴
    訟程式之欠缺，法院無須先命補正，有最高法院七十一年臺
    抗字第三三七號判例、八十八年度臺抗字第四一六號裁定，
    及九十九年度臺抗字第二八三號裁定意旨可資參照。
三、查本件聲請人陳永順提起本件再審，固陳明係對於最高法院
    七十七年度台上字第三五○三號確定判決聲請再審（見本院
    卷第十八頁背面），聲請人即應附具本院七十七年度上重二
    訴字第四八○號第二審及最高法院七十七年度台上字第三五
    ○三號第三審判決繕本及證據，並就第二審實體判決敘述再
    審理由，惟聲請人並未提出前揭確定判決繕本及證據供本院
    審酌，僅空言指稱原確定判決解讀證據錯誤（見本院卷第十
    八頁背面）。依上規定，聲請人其聲請再審之程序違背規定
    ，應駁回其再審之聲請。
四、據上論斷，應依刑事訴訟法第四百三十三條，裁定如主文。
中    華    民    國   100    年    4     月    29    日
                  刑事第六庭    審判長法  官  董武全
                                      法  官  林英志
                                      法  官  孫玉文
以上正本證明與原本無異。
如不服本裁定，應於收受本裁定後五日內向本院提出抗告狀。
                                      書記官  王薇潔
中    華    民    國   100    年    4     月    29    日